【裁判字號】    89,上易,828
【裁判日期】    890905
【裁判案由】    傷害等
【裁判全文】
臺灣高等法院高雄分院刑事判決                    八十九年度上易字第八二八號
    上  訴  人    台灣屏東地方法院檢察署檢察官
    上訴人即被告  甲○○
    選任辯護人    陳世明
右上訴人因被告傷害等案件，不服臺灣屏東地方法院八十九年度易字第二九號中華民
國八十九年一月三十一日第一審判決（起訴案號：臺灣屏東地方法院檢察署八十八年
度偵字第六九四０號），提起上訴，本院判決如左：
    主  文
上訴駁回。
甲○○緩刑貳年。
    事  實
一、甲○○於民國八十八年四月十八日上午十一時許，發現其種植於屏東縣內埔鄉○
    ○村○○○段第五一三地號上之檳榔，遭駕駛自小客車 (未懸掛車牌、為乙○○
    向李俊榮所借用）之乙○○竊取（竊盜部分業經臺灣屏東地方法院判處罪刑確定
    ），即呼喊、糾集已成年而姓名不詳之鄰人約七、八人追趕，並在內埔鄉建興村
    十號前發現乙○○，甲○○與該七、八名姓名不詳者中之數人，基於共同傷害之
    犯意，或徒手或持木棍，共同毆打乙○○，致乙○○受有右下眼臉皮下瘀血二Ｘ
    一公分、右顴部腫脹三Ｘ二公分、左手前膞部紅腫三Ｘ二公分、右膝蓋皮下瘀血
    一點五Ｘ一點五公分、右手前膞抓傷二Ｘ零點五公分、三Ｘ零點五公分等傷害；
    嗣甲○○又另行起意，將乙○○向他人借用之上開自小客車之前後擋風及左前窗
    （即駕駛座旁）玻璃予以打破，足生損害於乙○○。
二、案經乙○○訴請臺灣屏東地方法院檢察署檢察官偵查起訴。
    理  由
一、訊據被告甲○○坦承有與村民共同追趕小偷即告訴人乙○○，但矢口否認有傷害
    乙○○及損壞乙○○所駕駛自小客車玻璃情事，辯稱：乙○○之傷是其自己受傷
    ，而車子玻璃是在被追捕時，其自己駕車撞到水泥椿或樹枝受損云云。然查，右
    揭事實，業據告訴人乙○○指訴在卷，就其被打受傷及車子前後及駕駛座旁玻璃
    被損壞之事，亦有其提出之診斷證明書及車子玻璃受損之照片二張在卷可證，偵
    查中經檢察官訊問前往現場處理之警員黃勝男，據其證述：「到現場時，有七、
    八名村民，我們在乙○○車上拿檳榔時，就有玻璃碎片，車子玻璃應有被打壞，
    當時有村民在那邊，怕發生事故，就將乙○○帶回派出所，那時他臉上好像有傷
    稍有血跡．．．．在場有看到有人手上拿農具，有的沒有」等語，依黃勝男之證
    詞，乙○○當時確實被打，車子亦有受損，然被告竟辯稱：沒有人打乙○○云云
    ，另再檢視乙○○提出之車子玻璃受損照片，如係乙○○駕車撞到硬物而受損，
    何以僅車子前後及駕駛座旁玻璃均受損？而車身保險桿及車身並無大礙。至於告
    訴人因竊盜被警查獲後，在警局所作筆錄中雖稱：其身上之傷是自行弄傷的等語
    ，惟依該筆錄所載：「問：警方訊問筆錄當時有無對你刑求﹖答：沒有刑求逼供
    。問：你身上之擦傷（鼻子旁右眼下左手）是如何造成﹖是我自己弄傷的。」之
    全部內容，及告訴人於本院調查時所稱：當時告訴人係回答不是被警察刑求的，
    不知警察如何記載等語以觀，應認定告訴人在警訊之傷是自己弄傷之陳述，僅係
    表明其身上之傷非受警察刑求而來，不能據此認定傷是其自行造成。依上所述，
    足證乙○○指訴應為實情，被告所辯顯不足採信，其犯行可堪認定。
二、核被告所為，係犯刑法第二百七十七條第一項之傷害人之身體及同法第三百五十
    四條之毀損器物罪。所犯傷害部分，被告與該七、八名姓名不詳者中之數人，有
    犯意聯絡及行為分擔，為共同正犯。又被告所犯上開二罪，犯意有別，構成要件
    不同，應予分論併罰。原審因而適用刑法第二十八條、第二百七十七條第一項、
    第三百五十四條、第五十一條第七款、第四十二條第二項，罰金罰鍰提高標準條
    例第一條前段、第二條規定，並審酌被告犯罪係因告訴人竊取其檳榔而引起、告
    訴人所受之損害、及其犯後態度等情，爰分別量處傷害部分罰金六千元，毀損部
    分罰金三千元，及諭知罰金易服勞役之折算標準後，並定其應執行刑罰金八千元
    ，及諭知易服勞役之折算標準。經核認事用法俱無不合，量刑亦稱妥適，被告上
    訴意旨否認犯罪，空言指摘原判決不當；及公訴人循告訴人之請求提起本件上訴
    ，認原判決量刑過輕，均無可取，為無理由，應予駁回。查被告未曾受有期徒刑
    以上刑之宣告，有臺灣高等法院被告全國前案紀錄表可查，經此偵、審程序教訓
    ，應知警惕，諒無再犯之虞，本院認所宣告之刑，以暫不執行為適當，併諭知緩
    刑二年，以勵自新。
據上論結，應依刑事訴訟法第三百六十八條，刑法第七十四條第一款，判決如主文。
本案經檢察官陳國全到庭執行職務。
中    華    民    國     八十九     年       九       月       五       日
                              臺灣高等法院高雄分院刑事第七庭
                              審判長法官  王光照
                                        法官  黃壽燕
                                        法官  黃仁松
右正本證明與原本無異。
不得上訴。
                                      書記官  郭蘭蕙
中    華    民    國     八十九     年       九       月      七        日
附錄：本判決論罪科刑法條：
刑法第二百七十七條第一項：
傷害人之身體或健康者，處三年以下有期徒刑、拘役或一千元以下罰金。
刑法第三百五十四條：
毀棄、損壞前二條以外之他人之物，或致令不堪用，足以生損害於公眾或他人者，處
二年以下有期徒刑、拘役或五百元以下罰金。
                                                                        Ｋ


司法院資訊處製作；財團法人民間司法改革基金會備份。
